臺灣板橋地方法院民事裁定　九十一年度小上字第五四號
　　上　訴　人　太子龍邸二期管理委員會
　　法定代理人　翁永祥
　　被　上訴人　甲○○
右當事人間請求回復原狀事件，上訴人對於中華民國九十一年三月五日本院三重簡易
庭九十一年度重小字第二八號第一審判決提起上訴，本院裁定如左：
    主      文
上訴駁回。
第二審訴訟費用新台幣壹仟參佰壹拾肆元由上訴人負擔。
    理      由
一、按對於小額程序第一審判決之上訴，非以其違背法令為理由，不得為之，民事訴
    訟法第四百三十六條之二十四第二項定有明文。而所謂判決違背法令係指判決不
    適用法規或適用不當者而言。且依同法第四百三十六條之二十五規定，上訴狀內
    應記載上訴理由，表明原判決所違背之法令及其具體內容，以及依訴訟資料可認
    為原判決有違背法令之具體事實，上訴狀如未依此規定表明者，即難認為已對小
    額程序第一審判決之違背法令有具體之指摘，不得謂已合法表明上訴理由，其上
    訴即非合法。又上訴人如未於上訴後二十日內補提合法之上訴理由書，毋庸命其
    補正，法院得逕以裁定駁回之，亦為民事訴訟法第四百三十六條之三十二第二項
    準用同法第四百七十一條第一項、第四百四十二條第三項所明定。再按當事人於
    小額訴訟第二審程序不得提出新攻擊或防禦方法。但因原法院違背法令致未能提
    出者，不在此限，同法第四百三十六條之二十八亦定有明文，據此規定，於小額
    訴訟第二審程序中，除有該條但書之情形外，第二審法院不得斟酌當事人於第一
    審審理時未提出之新攻擊或防禦方法，當事人亦不得以第一審審理時未提出之新
    攻擊或防禦方法，指摘原審判決違背法令。
二、經查：上訴人對於本件小額訴訟之第一審判決提起上訴，核其上訴狀及民事上訴
    補充理由狀所載上訴理由雖指陳：「（一）按公寓大廈共有及公用部分之清潔、
    維護、修繕及一般改良，依公寓大廈管理條例第三十四條第一款之規定係管理委
    員會之職務，然依同條例第十二條規定，專有部分之共同壁及樓地板或其內之管
    線，其維修費用由該共同壁雙方或樓地板上下方之區分所有權人共同負擔，但修
    繕費係可歸責於區分所有權人之事由所致者，由該區分所有權人負擔。查本件係
    被上訴人所有房屋化妝室馬桶污水管堵塞致使污水溢出致地板隆起爆裂，依前揭
    條文應由被上訴人負責修繕維護。（二）次查被上訴人以上訴人未盡修繕維護之
    責致公共管線（通風管）堵塞為由訴請賠償，然上訴人於九十年八月已委請廠商
    清理化糞池及污物處理相關設備，何來通風管堵塞可言，且除被上訴人外，本社
    區亦無其他住戶發生相同問題，惟原審判決未予詳查，逕採被上訴人片面之詞，
    遽判上訴人敗訴，顯難甘服。（三）本棟建築物結構一樓之下尚有二層樓高之地
    下停車場，停車場頂頭是整棟大樓之各類管路，四通八達滿佈，停車場之下方才
    是地下污水池、化糞池等，又各項聚集池均有孔蓋之設置，分別配置於地下停車
    層之平面，換言之，污水池、化糞池等集合場如溢滿或阻塞均會呈現在停車場之
    表層，如溢滿至地面層以上，豈不是整個地下停車場已遭淹沒，否則不可能發生
    只淹沒地面而地下卻絲毫無淤積之現象。（四）原判決所載因公共管線（通風管
    ）堵塞淹水與被上訴人所稱公共化糞池糞便溢滿堵塞有別，復配合前（三）項所
    述，豈可能地下室沒淹沒，隔了一大空間而淹上地面之第一層樓。（五）上訴人
　　法定代理人及訴訟代理人不諳法律，又對法院有恐懼感，故針對原審法官問及是
    否因通風管路堵塞造成淹水時，因認為未經第三人在場或有多家比價，且非經有
    相關之管委會會同下，心態上當然會以估價單是被上訴人自己找人來修，而疑懷
    疑價金之正確性，而沒對淹水之始末詳加解說或懇請原審法官現場勘查所謂管路
    等設備及佈線情況，謹提供照片即可查知實質上該住戶之溢滿與公共管路或化糞
    池等均扯不上關聯，相反是自家管路使用不當造成不通而溢出，並釀成地板損壞
    之情節。（六）被上訴人對系爭之損害賠償事件，除對上訴人起訴外，另對承租
    人亦提出包含上述情節之損害賠償暨追繳租金之訴，在該起訴狀中被上訴人於事
    實理由一內詳加敘述由於化妝室馬桶堵塞所造成，非因公共化糞池溢滿，況且地
    面第一層樓非僅被上訴人一戶，被上訴人以相同案由訴請上訴人及承租戶賠償，
    非法律所容」等語，惟其上訴理由之性質，應屬小額訴訟第二審訴訟程序中提出
    之新攻擊方法，此非係因原審違背法令致其未能提出者，不得作為第二審之上訴
    理由，為第二審之本院即不得加以審酌，且上訴人所主張之上訴理由，復未具體
    表明原判決所違背之法令及其具體內容，以及依訴訟資料可認為原判決有違背法
    令之具體事實，揆諸前開說明，不得謂已合法表明上訴理由，從而，本件上訴顯
    難認為合法，應予駁回。
三、次查：本件上訴裁判費為新台幣（下同）一千一百七十元，送達郵費為一百四十
    四元（已支出三十四元），合計一千三百十四元，應由上訴人負擔，爰確定如主
    文第二項所示。
據上論結，依民事訴訟法第四百三十六條之三十二第二項、第四百四十四條第一項前
段、第四百三十六之十九第一項、第九十五條、第七十八條，裁定如主文。
中　　　華　　　民　　　國　　九十一　　年　　　五　　　月　　　九　　　日
                                    臺灣板橋地方法院民事第四庭
~B審判長法官　陳財旺
~B法　　　官　張紹省
~B法　　　官　趙義德
右為正本係照原本作成
本裁定不得抗告
中　　　華　　　民　　　國　　九十一　　年　　　五　　　月　　　九　　　日
~B法院書記官　方蟾苓
